臺灣高雄地方法院刑事判決　　　　　　　 100年度訴字第92號
公　訴　人　臺灣高雄地方法院檢察署檢察官
被　　　告　朱秀鳳
選任辯護人　顏萬文律師（法律扶助）
上列被告因違反毒品危害防制條例案件，經檢察官提起公訴（99
年度偵緝字第2064號），本院判決如下：
    主  文
朱秀鳳意圖販賣而持有第一級毒品，累犯，處有期徒刑拾貳年。
如附表所示之物均沒收銷燬之。
    事  實
一、朱秀鳳有多次犯罪經法院判刑確定之紀錄，最近一次經徒刑
    執行完畢情形如下：
  (一)民國94年間因偽造文書案件，經臺灣臺南地方法院94年度訴
    字第1387號判處有期徒刑6 月確定。
  (二)95年間因違反毒品危害防制條例案件，經臺灣高等法院高雄
    分院95年度上訴字第775 號（本院95年度訴字第669 號）判
    處有期徒刑1 年確定。
  (三)嗣上開二罪因適用減刑條例，經本院96年度聲減字第542 號
    裁定依序減為有期徒刑3 月、6 月，並定應執行刑有期徒刑
    8 月，於95年10月25日入監執行，96年7 月16日期滿出監執
    行完畢。
二、詎其經前開有期徒刑執行完畢後5 年內，仍不知悔改，明知
    海洛因為毒品危害防制條例所列管之第一級毒品，不得基於
    販賣之意圖而持有，竟於99年3 月30日晚間6 時許，經同居
    友人洪福來介紹，在坐落高雄市○○路、沿海路口一帶之麥
    當勞速食店附近，本於意圖販賣營利以外之原因，以新臺幣
    （下同）7 萬元代價，向綽號「俊仔」之不詳姓名成年男子
    ，購得第一級毒品海洛因共計毛重約71.5公克（經朱秀鳳分
    裝及後開為警查獲送驗消耗剩餘如附表所示）及第二級毒品
    甲基安非他命7 包（涉犯施用第二級毒品部分另案檢察官偵
    查終結）後，另行基於意圖販賣而持有第一級毒品之犯意，
    在其位於高雄市○○街一帶之租屋處內，將上開購得之第一
    級毒品分裝成為63小包如附表所示，並隨身攜帶持有而俟機
    販賣，嗣因另涉竊盜案件經通緝而為警於99年3 月31日上午
    10時20分許，在高雄市○○○路91號建物前逮捕，起出已經
    分裝之第一級毒品海洛因63包（毛重依序為36公克〔1 包〕
    、4 公克〔1 包〕、1 公克〔18包〕、0.6 公克〔2 包〕、
    0.3 公克〔41包〕；經鑑驗淨重如附表所示）而查獲。
三、案經高雄市政府警察局左營分局報告臺灣高雄地方法院檢察
    署檢察官偵查起訴。
    理  由
壹、證據能力部分：
一、按鑑定人由審判長、受命法官或檢察官就下列之人選任1 人
    或數人充之：(一)就鑑定事項有特別知識經驗者。(二)經政府機
    關委任有鑑定職務者；鑑定之經過及其結果，應命鑑定人以
    言詞或書面報告；法院或檢察官得囑託醫院、學校或其他相
    當之機關、團體為鑑定，或審查他人之鑑定，並準用第203
    條至第206 條之1 規定，刑事訴訟法第198 條、第206 條第
    1 項、第208 條第1 項分別定有明文。本件卷附法務部調查
    局濫用藥物實驗室99年4 月29日調科壹字第09923009900 號
    鑑定書，雖係被告以外之人於審判外之書面陳述，然法務部
    調查局係臺灣高等法院檢察署關於毒品種類、成分概括選任
    之鑑定機關，此有臺灣高等法院檢察署92年9 月9 日檢文允
    字第0921001203號函附之「臺灣高等法院檢察署檢察長概括
    選任鑑定機關表列」足參，則上開鑑定書，為刑事訴訟法第
    159 條第1 項規定之例外情形，應有證據能力。
二、又被告以外之人於審判外之陳述，雖不符刑事訴訟法第159
    條之1 至之4 之規定，然經當事人於審判程序同意作為證據
    ，法院審酌該言詞陳述或書面陳述作成時之情況，認為適當
    者，亦得為證據，刑事訴訟法第159 條之5 第1 項定有明文
    。本判決後開引用具有傳聞證據性質之證據資料，已經檢察
    官、被告及其辯護人於審理期日同意為證據使用，是其縱無
    刑事訴訟法第159 條之1 至第159 條之4 或其他傳聞法則例
    外之情形，亦經本院審酌該證據作成之情況，既無違法取得
    情事，復無證明力明顯過低等情形，以得供做法院判斷事實
    之依據為適當，認為均有證據能力，得為證據。
貳、實體部分：
一、前揭犯罪事實，除據被告朱秀鳳於本院審理時自承以7 萬元
    代價購得上開海洛因等物並為警查獲等情，及證人洪福來於
    本院審理時到庭證稱：被告有拜託伊，但是對方因為不認識
    被告，所以由伊跟藥頭說，再由藥頭跟被告接洽等語外，並
    有扣案白色粉末63包、高雄市政府警察局左營分局扣押筆錄
    、扣押物品目錄表、警員職務報告書、查獲照片6 幀在卷可
    參，又上開63包粉末經法務部調查局度量並鑑驗結果，分別
    為純度67.35 ％、32.78 ％，重量如附表所示之海洛因粉末
    ，有該局濫用藥物實驗室99年4 月29日調科壹字第09923009
    00號鑑定書附卷可稽。訊據被告朱秀鳳於本院審理時，雖矢
    口否認有意圖販賣而持有海洛因之犯行，辯稱：伊購買上開
    海洛因係為供自己施用，並無販賣他人之意，扣案經分裝之
    海洛因中，小包係由伊所分裝，大包則是買來時已經分裝好
    了云云。然：
  (一)姑不論被告朱秀鳳於前揭時地為警查獲後，對於海洛因係由
    何人分裝一節，於警詢中原辯稱：伊跟別人買的時候，就已
    經分裝成這樣子云云（警卷第3 頁）；嗣於偵查中及本院行
    準備程序時則陳稱：（問：為何所帶為63包？）因為伊剛拿
    到沒多久，在伊住處分裝的；（問：既分裝為63包，為何還
    帶63包出門？）伊是在武慶路的租屋處分裝，要拿到河北路
    的住處放（99年度偵緝字第2064號案卷〔下稱偵卷(二)〕第29
    頁、第30頁）；1 包多少錢伊不知道，因為是伊自己分裝云
    云（99年度審訴字第4334號案卷〔下稱院卷(一)〕第28頁），
    至本院審理時又改稱：最小包的是伊分裝的，其他大包是買
    來就已經分裝好了云云（本院100 年度訴字第92號案卷〔下
    稱本院卷(二)〕第65頁），前後矛盾，所言已有可議，衡情，
    扣案海洛因既為被告朱秀鳳一次向他人洽購取得者，其出售
    者原無大費周章，耐心為買主分裝，數量甚至高達63包之多
    ，耗工費時，猶無謂增加裝填過程所生之耗損，是被告朱秀
    鳳上開辯稱該海洛因在其取得前已全部或一部分裝完成云云
    ，均與事理不符，不足採信。
  (二)被告朱秀鳳雖另辯稱其前揭時地分裝並持有扣案海洛因係為
    方便自己施用云云，然依常理，海洛因乃政府嚴格查緝之毒
    品，黑市價格極高且取得不易，分裝時猶難免因包裝沾黏而
    耗損其分量，是一般施用者除非必要，要無無端大量分裝之
    理，縱為方便施用、保管而為之，其對自己每次施用之分量
    既知之甚明，亦不致有充填多寡懸殊、自尋困擾之情形，嗣
    分裝後為規避查緝，除預計施用之分量外，猶無不妥為收存
    ，反而刻意招搖大量攜帶外出之理，然依被告朱秀鳳前揭時
    地為警查獲時所持有扣案海洛因之客觀狀態，不僅數量達63
    包之多，除其中1 包毛重達36公克，超過其餘62包重量總合
    ，顯係供分裝而尚有所餘之「母袋」者外，其餘各包依重量
    可明顯分為四級，依序為：(1)4 公克－1 包；(2)1 公克－18
    包；(3)0.6 公克－2 包；(4)0.3 公克－41包，與一般施用者
    分裝供自己逐次施用之情形有異，其分量之多，縱被告朱秀
    鳳於警詢中亦自承足供其個人施用半年之久（警卷第9 頁）
    ，豈能無疑，另依其略按一定級距遞增分量之分級包裝方式
    ，猶與單一個人按每次用量分裝之情節迥異，衡情，前開海
    洛因既為被告朱秀鳳自同一來源一次取得，依常情其內容、
    品質自不致有明顯差異，然依附表所示，其經被告朱秀鳳分
    裝結果，純度上卻出現重大差距：其中經細分為小包者42包
    （附表編號2.、編號至編號），數量佔總包數三分之二
    （42／63），重量尚不及全部扣案海洛因六分之一部分，其
    純度僅有32.78 ％，遠不及上開尚未分裝完成或經分為大包
    者之純度67.35 ％，顯係分裝過程中經滲入其他成分混充使
    然，是被告朱秀鳳辯稱其前揭持有之海洛因係供自己施用云
    云，顯與事實不符，不足採信，其為供販賣之便，不僅將前
    開持用之海洛因按一定重量分級包裝，猶滲入不明成分以虛
    增賣相，其意圖販賣而持有海洛因之犯行，堪予認定。
  (三)綜上所述，本件被告犯罪事證已臻明確，應依法論科。
二、按海洛因為毒品危害防制條例第2 條第2 項第1 款規定之第
    一級毒品，不得意圖販賣而持有。核被告朱秀鳳前揭所為，
    係犯毒品危害防制條例第5 條第1 項之意圖販賣而持有第一
    級毒品罪。其前於94年間因偽造文書案件，經臺灣臺南地方
    法院94年度訴字第1387號判處有期徒刑6 月確定；又於95年
    間因違反毒品危害防制條例案件，經臺灣高等法院高雄分院
    95年度上訴字第775 號（本院95年度訴字第669 號）判處有
    期徒刑1 年確定；嗣二罪因適用減刑條例，經本院96年度聲
    減字第542 號裁定依序減為有期徒刑3 月、6 月，並定應執
    行刑有期徒刑8 月，於95年10月25日入監執行，96年7 月16
    日期滿出監執行完畢有臺灣高等法院被告前案紀錄表及在監
    在押紀錄表各1 份在卷可按，乃受徒刑之執行完畢，5 年以
    內因故意而再犯本件有期徒刑以上之罪，除就上開罪名法定
    刑為無期徒刑部分，依刑法第65條第1 項規定不得加重外，
    應依累犯之規定，加重其刑。
三、爰審酌被告朱秀鳳之年齡、品行、智識能力、犯罪動機、手
    段、對於法益所生侵害之程度，其為69年2 月5 日出生、受
    有國中肄業教育程度、無業之人，有警詢等年籍資料在卷可
    參，本件犯罪時已年逾而立，前有多次犯罪經法院判刑確定
    之紀錄，除前開構成累犯要件之執行紀錄已如前述，不再重
    複評價者外，另有：(一)89年間因施用第二級毒品案件，經本
    院90年度易字第1777號判處有期徒刑3 月確定，於90年12月
    23日入監執行，91年3 月23日期滿出監執行完畢；(二)91年間
    因施用第一級、第二級毒品案件，經本院91年度訴字第470
    號依序判處有期徒刑8 月、5 月，應執行有期徒刑1 年確定
    ，於92年3 月23日入監執行，93年3 月15日期滿出監執行完
    畢；(三)94年間因施用第二級毒品案件，經本院94年度簡字第
    3228號判處有期徒刑5 月確定，於94年12月17日入監執行，
    95年5 月17日期滿出監執行完畢；嗣前開構成累犯要件之刑
    執行完畢後，復已再因：(一)98年間犯竊盜罪，經臺灣臺南地
    方法院98年度簡字第744 號判處拘役35日確定，於99 年3月
    2 日易科罰金執行完畢；(二)99年間犯施用第一級、第二級毒
    品共8 罪，經本院98年度審訴字第4213號判刑並定應執行有
    期徒刑4 年6 月確定；(三)98年間犯竊盜罪，經本院99 年 度
    簡上字第168 號（原審98年度審簡字第6804號）判處有期徒
    刑6 月確定；(四)99年間犯施用第一級、第二級毒品罪各3 罪
    ，經臺灣高等法院高雄分院99年度上訴字第1835號（本院99
    年度審訴字第1666號）各判處有期徒刑11月、5 月，應執行
    有期徒刑2 年4 月確定；(五)99年間犯施用第一級毒品罪（二
    罪）、第二級毒品罪，經本院99年度審訴字第3313號判處有
    期徒刑1 年3 月、11月、5 月，應執行有期徒刑2 年3 月確
    定，有臺灣高等法院被告前案紀錄表及在監在押紀錄表各1
    份在卷可按，素行欠佳，並考量其意圖販賣而持有第一級毒
    品之方式、數量，犯罪持有第一級毒品之時間久暫，及其犯
    罪後態度等一切情狀，量處如主文所示之刑，以資儆懲。
四、扣案如附表所示海洛因粉末共63包為查獲之第一級毒品，其
    包裝袋因盛裝毒品而為該成分所沾黏，無法析離，此觀卷附
    法務部調查局93年3 月19日調科壹字第09300113060 號函文
    意旨自明，應與所盛裝、沾黏之毒品併同處分，依毒品危害
    防制條例第18條第1 項前段，沒收銷燬之。
據上論斷，應依刑事訴訟法第299 條第1 項前段，毒品危害防制
條例第5 條第1 項、第18條第1 項前段，刑法第11條、第47條第
1 項，判決如主文。
本案經檢察官吳明駿到庭執行職務
中    華    民    國    100   年    3     月    29    日
            刑事第十九庭  審判長  法  官  陳志銘
                                  法  官  吳芝瑛
                                  法  官  陳松檀
以上正本證明與原本無異。
如不服本判決應於收受本判決送達後10日內向本院提出上訴書狀
，其未敘述上訴理由者，並得於提起上訴後10日內向本院補提理
由書狀（均須按他造當事人之人數附繕本）「切勿逕送上級法院
」
中    華    民    國    100   年    3     月    29    日
                                  書記官  洪季杏
附錄本件判決引用之法條：
毒品危害防制條例第5條
意圖販賣而持有第一級毒品者，處無期徒刑或10年以上有期徒刑
，得併科新臺幣7 百萬元以下罰金。
意圖販賣而持有第二級毒品者，處5 年以上有期徒刑，得併科新
臺幣5 百萬元以下罰金。
意圖販賣而持有第三級毒品者，處3 年以上10年以下有期徒刑，
得併科新臺幣3 百萬元以下罰金。
意圖販賣而持有第四級毒品或專供製造、施用毒品之器具者，處
1 年以上7 年以下有期徒刑，得併科新臺幣1 百萬元以下罰金。
【附表】
┌─┬─────┬──┬──────┬──────┬────┬─────┐
│編│  名  稱  │單位│合計驗後淨重│合計純質淨重│  純度  │空包裝總重│
│號│          │    │            │            │        │          │
├─┼─────┼──┼──────┼──────┼────┼─────┤
│1.│海洛因粉末│1 包│  53.40公克 │  6.94公克  │ 67.35％│ 6.94公克 │
├─┼─────┼──┤            │            │        │          │
│3.│海洛因粉末│1 包│            │            │        │          │
├─┼─────┼──┤            │            │        │          │
│4.│海洛因粉末│1 包│            │            │        │          │
├─┼─────┼──┤            │            │        │          │
│5.│海洛因粉末│1 包│            │            │        │          │
├─┼─────┼──┤            │            │        │          │
│6.│海洛因粉末│1 包│            │            │        │          │
├─┼─────┼──┤            │            │        │          │
│7.│海洛因粉末│1 包│            │            │        │          │
├─┼─────┼──┤            │            │        │          │
│8.│海洛因粉末│1 包│            │            │        │          │
├─┼─────┼──┤            │            │        │          │
│9.│海洛因粉末│1 包│            │            │        │          │
├─┼─────┼──┤            │            │        │          │
│10.│海洛因粉末│1 包│            │            │        │          │
├─┼─────┼──┤            │            │        │          │
│11.│海洛因粉末│1 包│            │            │        │          │
├─┼─────┼──┤            │            │        │          │
│12.│海洛因粉末│1 包│            │            │        │          │
├─┼─────┼──┤            │            │        │          │
│13.│海洛因粉末│1 包│            │            │        │          │
├─┼─────┼──┤            │            │        │          │
│14.│海洛因粉末│1 包│            │            │        │          │
├─┼─────┼──┤            │            │        │          │
│15.│海洛因粉末│1 包│            │            │        │          │
├─┼─────┼──┤            │            │        │          │
│16.│海洛因粉末│1 包│            │            │        │          │
├─┼─────┼──┤            │            │        │          │
│17.│海洛因粉末│1 包│            │            │        │          │
├─┼─────┼──┤            │            │        │          │
│18.│海洛因粉末│1 包│            │            │        │          │
├─┼─────┼──┤            │            │        │          │
│19.│海洛因粉末│1 包│            │            │        │          │
├─┼─────┼──┤            │            │        │          │
│20.│海洛因粉末│1 包│            │            │        │          │
├─┼─────┼──┤            │            │        │          │
││海洛因粉末│1 包│            │            │        │          │
├─┼─────┼──┤            │            │        │          │
││海洛因粉末│1 包│            │            │        │          │
├─┼─────┼──┼──────┼──────┼────┼─────┤
│2.│海洛因粉末│1 包│  9.52公克  │  3.13公克  │ 32.78％│ 14.08公克│
├─┼─────┼──┤            │            │        │          │
││海洛因粉末│1 包│            │            │        │          │
├─┼─────┼──┤            │            │        │          │
││海洛因粉末│1 包│            │            │        │          │
├─┼─────┼──┤            │            │        │          │
││海洛因粉末│1 包│            │            │        │          │
├─┼─────┼──┤            │            │        │          │
││海洛因粉末│1 包│            │            │        │          │
├─┼─────┼──┤            │            │        │          │
││海洛因粉末│1 包│            │            │        │          │
├─┼─────┼──┤            │            │        │          │
││海洛因粉末│1 包│            │            │        │          │
├─┼─────┼──┤            │            │        │          │
││海洛因粉末│1 包│            │            │        │          │
├─┼─────┼──┤            │            │        │          │
││海洛因粉末│1 包│            │            │        │          │
├─┼─────┼──┤            │            │        │          │
││海洛因粉末│1 包│            │            │        │          │
├─┼─────┼──┤            │            │        │          │
││海洛因粉末│1 包│            │            │        │          │
├─┼─────┼──┤            │            │        │          │
││海洛因粉末│1 包│            │            │        │          │
├─┼─────┼──┤            │            │        │          │
││海洛因粉末│1 包│            │            │        │          │
├─┼─────┼──┤            │            │        │          │
││海洛因粉末│1 包│            │            │        │          │
├─┼─────┼──┤            │            │        │          │
││海洛因粉末│1 包│            │            │        │          │
├─┼─────┼──┤            │            │        │          │
││海洛因粉末│1 包│            │            │        │          │
├─┼─────┼──┤            │            │        │          │
││海洛因粉末│1 包│            │            │        │          │
├─┼─────┼──┤            │            │        │          │
││海洛因粉末│1 包│            │            │        │          │
├─┼─────┼──┤            │            │        │          │
││海洛因粉末│1 包│            │            │        │          │
├─┼─────┼──┤            │            │        │          │
││海洛因粉末│1 包│            │            │        │          │
├─┼─────┼──┤            │            │        │          │
││海洛因粉末│1 包│            │            │        │          │
├─┼─────┼──┤            │            │        │          │
││海洛因粉末│1 包│            │            │        │          │
├─┼─────┼──┤            │            │        │          │
││海洛因粉末│1 包│            │            │        │          │
├─┼─────┼──┤            │            │        │          │
││海洛因粉末│1 包│            │            │        │          │
├─┼─────┼──┤            │            │        │          │
││海洛因粉末│1 包│            │            │        │          │
├─┼─────┼──┤            │            │        │          │
││海洛因粉末│1 包│            │            │        │          │
├─┼─────┼──┤            │            │        │          │
││海洛因粉末│1 包│            │            │        │          │
├─┼─────┼──┤            │            │        │          │
││海洛因粉末│1 包│            │            │        │          │
├─┼─────┼──┤            │            │        │          │
││海洛因粉末│1 包│            │            │        │          │
├─┼─────┼──┤            │            │        │          │
││海洛因粉末│1 包│            │            │        │          │
├─┼─────┼──┤            │            │        │          │
││海洛因粉末│1 包│            │            │        │          │
├─┼─────┼──┤            │            │        │          │
││海洛因粉末│1 包│            │            │        │          │
├─┼─────┼──┤            │            │        │          │
││海洛因粉末│1 包│            │            │        │          │
├─┼─────┼──┤            │            │        │          │
││海洛因粉末│1 包│            │            │        │          │
├─┼─────┼──┤            │            │        │          │
││海洛因粉末│1 包│            │            │        │          │
├─┼─────┼──┤            │            │        │          │
││海洛因粉末│1 包│            │            │        │          │
├─┼─────┼──┤            │            │        │          │
││海洛因粉末│1 包│            │            │        │          │
├─┼─────┼──┤            │            │        │          │
││海洛因粉末│1 包│            │            │        │          │
├─┼─────┼──┤            │            │        │          │
││海洛因粉末│1 包│            │            │        │          │
├─┼─────┼──┤            │            │        │          │
││海洛因粉末│1 包│            │            │        │          │
├─┼─────┼──┤            │            │        │          │
││海洛因粉末│1 包│            │            │        │          │
├─┼─────┼──┤            │            │        │          │
││海洛因粉末│1 包│            │            │        │          │
└─┴─────┴──┴──────┴──────┴────┴─────┘